臺灣苗栗地方法院刑事判決　　　　　　　 96年度易字第858號
公　訴　人　臺灣苗栗地方法院檢察署檢察官
被　　　告　甲○○
　　　　　　　　　　　(在押).
上列被告因竊盜案件，經檢察官提起公訴（96年度偵緝字第258
號、96年度偵字第4395號），本院合議庭裁定改依簡式審判程序
，判決如下：
    主  文
甲○○犯竊盜罪，處有期徒刑捌月；減為有期徒刑肆月。又犯踰
越安全設備竊盜罪，處有期徒刑拾月。應執行有期徒刑壹年壹月
。
    事  實
一、甲○○意圖為自己不法所有，基於竊盜之犯意，分別為下列
    竊盜行為：(一)於民國96年2 月27日某時，在苗栗縣苗栗市○○路○ 段168 巷38號，自該建物頂樓往下攀爬至3 樓陽台，
    見陽台側門未確實鎖緊，徒手開啟該門後（喇叭鎖未遭破壞
    ），進入丙○○之住處內（侵入住宅部分未據告訴），竊取
    丙○○所有放置於2 樓房間內梳妝台上之GUCCI 牌長型皮包
    1 個，皮包內有現金新台幣（以下同）2 萬元、丙○○及余
    文忠之國民身分證各1 枚、丙○○之信用卡、國民健康保險
    卡等物，得手後現金2 萬元花用殆盡，其餘物品均已丟棄。
    嗣因丙○○於同日下午3 時30分許返家，發現遭竊而報警處
    理，並經警採得指紋數枚，又於3 樓陽台地面採集菸蒂1 支
    ，送鑑驗比對而循線查獲上情。(二)另於96年7 月14日上午7
    時許，行經丁○○位於苗栗市新英里9 鄰賞翠7 號住處旁，
    見該處住宅之窗戶未關閉，竟以踰越該安全設備之窗戶，侵
    入丁○○之住處內（侵入住宅部分未據告訴），竊取丁○○
    所有放置於客廳後方櫃子上之皮包（內有現金600 元、合作
    金庫銀行、第一商業銀行、臺灣銀行、新竹國際商業銀行（
    現改名為渣打銀行）、國泰世華銀行、中國信託銀行之信用
    卡各1 張、丁○○之國民身分證及汽車駕駛執照各1 枚），
    得手後將現金600 元花用殆盡，其餘物品連同皮包，均丟棄
    於苗栗市龜山大橋下之溪流內。嗣丁○○於同日上午7 時30
    分許，欲出門上班時發覺遭竊而報警處理，經警於該客廳之
    窗框內採得指紋2 枚送鑑比對，而循線查悉上情。
二、案經丙○○、乙○○（被害人丁○○之配偶）訴由苗栗縣警
    察局苗栗分局報請臺灣苗栗地方法院檢察署檢察官偵查起訴
    。
　　理  由
一、上開事實，業據被告於本院審理時坦承不諱，被告於本院審
    理時供稱：於96年2 月27日，在苗栗市○○路○ 段168 巷38
    號頂樓，我本想從窗戶進去，但爬不進去，後來走到旁邊的
    一個門，是一個喇叭鎖，一轉就開了，我就從那個門進去丙○○家偷東西，現金我拿走了，證件跟皮包我丟掉了；我承
    認96年7 月份那件也是我偷的，皮包裡的錢我拿走了，其他
    東西我已丟到龜山大橋下等語（見本院卷第24、27、36頁）
    ，核與被害人丙○○、丁○○、乙○○，於警詢及本院準備
    程序指訴之被害情節大致相符（見96年度偵字第3578號卷第
    5 至7 頁；96年度偵字第4395號卷第6 至10頁；本院卷第24
    至27頁）。此外，復有現場及採集菸蒂、遺留鞋印等照片共
    13張（96年度偵字第3578號卷第19至22頁；96年度偵字第43
    95號卷第15至17頁），並有犯罪現場採集之指紋經送內政部
    警政署刑事警察局鑑定，鑑定結果，其中有指紋2 枚與被告
    甲○○指紋卡之右環指、左環指指紋及另指紋2 枚與被告甲○○指紋卡右環指、右中指指紋相符。而採集之煙蒂經送內
    政部警政署刑事警察局作DNA 型別鑑定，檢出男性DNA-STR
    型別，並經鍵入去氧核醣核酸資料，比對結果與被告甲○○
    之DNA-ST R型別相符，有該局鑑驗書3 份（見96年度偵字第
    3578號卷第10至15頁；96年度偵字第4395號卷第18至20）在
    卷可稽，是本件事證明確，被告犯行洵堪認定。
二、論罪科刑：
  (一)按刑法第321 條第1 項第2 款所謂毀越門扇，其「越」指踰
    越而言，如係從門走入或開鎖啟門入室，均不得謂為踰越門
    扇（參照最高法院77年度台上字第1130號判決要旨），則就
    犯罪事實欄一之(一)，被告以啟門而入之方式侵入住宅一節，
    即未另符合刑法第321 條第1 項第2 款之加重要件，臺灣高
    等法院臺中分院94年度上更(一)字第102 號判決亦同此見解。
    起訴書認此部分係犯刑法第321 條第1 項第2 款之加重竊盜
    罪，尚有誤會，然業經公訴檢察官當庭變更起訴法條，改論
    以刑法第320 條第1 項之竊盜罪，合先敘明。又告訴人丙○○、乙○○於本院訊問時均稱：僅就竊盜部分提出告訴等語
    （見本院卷第27頁），是本件告訴人就侵入住宅部分並未提
    出告訴，併此敘明。
  (二)核被告於事實欄一之(一)所為係犯刑法第320 條第1 項之竊盜
    罪，事實欄一之(二)所為係犯刑法第321 條第1 項第2 款之踰
    越安全設備竊盜罪。被告所犯上開2 罪，行為互殊，犯意各
    別，其所侵害之被害人法益非屬單一，應予分論併罰。爰審
    酌被告前有竊盜紀錄，目前尚在緩刑中，素行不良，有臺灣
    高等法院被告前案紀錄表在卷為憑，仍不思以正當途徑獲取
    財物，以進入他人住宅之方式，犯此2 次竊盜罪，造成被害
    人財物損失，惟其手段尚屬平和，犯罪後坦承犯行，節省有
    限之司法資源，本院認公訴人求刑稍嫌過重等一切情狀，量
    處如主文所示之刑。另被告就犯罪事實欄一之(一)所犯之罪，
    其犯罪時間係在96年4 月24日以前，所犯為刑法第320 條第
    1 項之竊盜罪，悉合於中華民國96年罪犯減刑條例規定之減
    刑條件，應依該條例第2 條第1 項第3 款、第7 條規定減其
    宣告刑2 分之1 ，減為如主文所示之刑並依該條例第11條規
    定定其應執行之刑。
據上論斷，應依刑事訴訟法第273 條之1 第1 項、第299 條第1
項前段，刑法第320 條第1 項、第321 條第1 項第2 款、第51條
第5 款，中華民國96年罪犯減刑條例第2 條第1 項第3 款、第7
條、第11條，判決如主文。
本案經檢察官洪清秀到庭執行職務
中　　華　　民　　國　　96　　年　　10　　月　　16　　日
                  刑事第三庭    法　官　吳國聖
以上正本證明與原本無異。
如不服本判決，應於判決送達後10日內向本院提出上訴狀（應附
繕本），其未敘述上訴理由者，應於上訴期間屆滿後20日內補提
理由書狀於本院，上訴於臺灣高等法院臺中分院。告訴人或被害
人如對於本判決不服者，應具備理由請求檢察官上訴，其上訴期
間之計算係以檢察官收受判決正本之日期為準。
                                書記官  陳玲君
中　　華　　民　　國　　96　　年　　10　　月　　16　　日
附錄論罪法條：
刑法第320條第1項：
意圖為自己或第三人不法之所有，而竊取他人之動產者，為竊盜
罪，處5 年以下有期徒刑、拘役或5 百元以下罰金。
刑法第321條第1項：
犯竊盜罪而有左列情形之一者，處6 月以上、5 年以下有期徒刑
：
一  於夜間侵入住宅或有人居住之建築物、船艦或隱匿其內而犯
    之者。
二  毀越門扇、牆垣或其他安全設備而犯之者。
三  攜帶兇器而犯之者。
四  結夥三人以上而犯之者。
五  乘火災、水災或其他災害之際而犯之者。
六  在車站或埠頭而犯之者。
